【裁判字號】    98,交簡上,64
【裁判日期】    980930
【裁判案由】    公共危險
【裁判全文】
臺灣嘉義地方法院刑事判決            98年度交簡上字第64號
上  訴  人
即  被  告  甲○○
                    （現於臺灣嘉義監獄執行中）
上列上訴人即被告因公共危險案件，不服本院朴子簡易庭中華民
國九十八年四月三十日九十八年度嘉交簡字第三六六號第一審判
決（聲請簡易判決處刑書案號：臺灣嘉義地方法院檢察署九十八
年度偵字第二六一一號），提起上訴，本院管轄之第二審合議庭
判決如下：
    主  文
上訴駁回。
    犯 罪 事 實
一、甲○○前於民國九十六年間因贓物案件，經本院以九十六年
    度嘉簡字第一七六八號判處有期徒刑四月，如易科罰金，以
    新臺幣一千元折算一日確定，於九十七年九月十二日縮刑期
    滿執行完畢。其明知飲酒達不能安全駕駛程度後不得駕駛動
    力交通工具，仍於九十八年三月二十二日晚間某時許，在嘉
    義市某處，飲用含有酒類成分之「保力達」，已達不能安全
    駕駛動力交通工具之程度後，竟仍騎乘車牌號碼MPY -176號
    重型機車行駛於道路，於同日二十三時三十分許，行經嘉義
    市○區○○里○○街九十號前為警巡邏時攔檢盤查，並經以
    酒精濃度測試器測得其呼氣酒精濃度為每公升0.80毫克而查
    獲上情。
二、案經嘉義市政府警察局第二分局報請臺灣嘉義地方法院檢察
    署檢察官聲請簡易判決處刑。
    理  由
一、按被告以外之人於審判外之陳述，經當事人於審判程序同意
    作為證據，法院審酌該言詞陳述或書面陳述作成時之情況，
    認為適當者，亦得為證據。當事人、代理人或辯護人於法院
    調查證據時，知有第一百五十九條第一項不得為證據之情形
    ，而未於言詞辯論終結前聲明異議，視為有前項之同意，刑
    事訴訟法第一百五十九條之五定有明文。查上訴人即被告甲
    ○○對於卷附各傳聞證據之證據能力於準備程序時均同意調
    查（見本院卷第35頁），且經本院於審理逐一提示予被告表
    示意見。本院酌採納上開傳聞證據各該言詞陳述及書面陳述
    做成之情況，而認上開傳聞證據合於刑事訴訟法第一百五十
    九條之五規定，因而具證據能力，合先敘明。
二、訊據被告矢口否認有何公共危險犯行：伊於九十八年三月二
    十二日為警盤查前並未飲用酒類，且伊拒絕警員實施酒精濃
    度測試，伊簽完名才知道那是酒測單云云。惟查：
  （一）被告於九十八年三月二十二日二十三時三十分許，在嘉
        義市○區○○里○○街九十號前為警巡邏時攔檢盤查等
        情，業據證人即警員乙○○於本院審理時結證明確（見
        本院卷第54頁），並有嘉義市政府警察局舉發違規道路
        交通管理事件通知單影本乙份在卷可稽；參以被告於警
        詢時、偵查中及本院審理時均供承伊於上開時間確有遇
        到警員盤查（見警卷第 1頁、第2頁；偵查卷第5頁本院
        卷第66頁、第67頁）等語，足見證人乙○○上開證詞並
        非憑空杜撰，故此部分事實至為明灼，均堪認定。
  （二）被告固辯稱：伊於九十八年三月二十二日為警盤查前並
        未飲用酒類，且伊拒絕警員實施酒精濃度測試，伊簽完
        名才知道那是酒測單云云。惟被告於警詢時供稱：「（
        問：你喝的酒種類為何？數量？是於何時結束？）保力
        達、剛才喝而已，喝多少我不知道，警方查獲前半小時
        結束的。」（見警卷第 2頁）等語，足見其於本院審理
        時翻稱：伊為飲用酒類云云，是否屬實，已顯可疑。參
        以證人乙○○於本院審理時結證稱：伊於查獲被告當晚
        駕車執行巡邏勤務於嘉義市○○路右轉民樂街時發覺被
        告跨坐在機車前座，機車呈發動狀態，因攔查時發現被
        告身上有酒味因此決定對被告實施酒測，因當時伊並未
        帶酒測器所以請同事帶酒測器過來對被告實施酒測，酒
        測後並當場請被告在酒測單上簽名（見本院卷第54頁至
        第61頁）等語；而被告於當晚經警以酒精濃度測試器測
        得其呼氣酒精濃度為每公升0.80毫克，該酒測器所印出
        之酒精濃度測試單字跡清晰且各欄位均完整，並經被告
        當場在該紙酒精濃度測試單簽名及按捺指印等情，則有
        酒精濃度測試單乙份在卷可佐（見警卷第 7頁）；再佐
        以被告於本院審理供承該紙酒精濃度測試單上之簽名及
        指印均為其所為（見本院卷第64頁）等詞，並經本院依
        職權將該紙酒精濃度測試單送請內政部警政署刑事警察
        局鑑定，其結果亦確認該紙酒精濃度測試單上之指紋確
        與被告左拇指指紋相符無誤，此亦有內政部警政署刑事
        警察局鑑驗書乙份（見本院卷第43頁、第44頁）在卷可
        憑，足徵證人乙○○上開證詞並非子虛，亦堪認被告於
        上開時、地確經警員實施呼氣酒精濃度測試後並當場在
        酒精濃度測試單上簽名及按捺指印無誤。是被告辯稱伊
        拒絕警員實施酒測云云，與客觀事實相違，並不足採。
        至被告另辯稱：伊簽完名才知道那是酒測單云云，然觀
        諸上開酒精濃度測試單之字跡清晰且各欄位均完整，被
        告之簽名係整齊簽立在受測者欄位虛線上方，顯見被告
        在該紙酒精濃度測試單上簽名時應已經確認該紙酒精濃
        度測試單之內容始在其上簽名；況被告前有偽造文書、
        違反麻醉藥品管理條例、竊盜、妨害自由、違反懲治盜
        匪條例、傷害、贓物等前案紀錄，此有其臺灣高等法院
        前案紀錄表乙份在卷可憑，足見其並非初次接受警方調
        查，且被告於警詢時、偵查中及本院審理時對於警方執
        行勤務之過程諸多質疑，更於製作警詢筆錄後拒絕在筆
        錄上簽名，顯見其對於己身權利之維護甚為注重，殊無
        可能於未明究理之情形下即隨意在該紙酒精濃度測試單
        上簽名，是其上開辯詞顯屬無稽，亦不足信。此外，被
        告於本院審理時供承：伊於案發當晚為警攔查前騎乘車
        牌號碼MPY -176號重型機車是搭載案外人江佩諭自嘉義
        市文化公園出發（見本院卷第67頁）等語，核與其偵查
        中供述情節一致（見偵查卷第 6頁）；且被告於查獲、
        測試或訊問過程，有含糊不清、呆滯木僵情形，此有刑
        法第一百八十五條之三案件測試觀察紀錄表乙紙（見警
        卷第 6頁）在卷可考，對照上開呼氣酒精濃度測試值高
        達每公升0.80毫克之情形，足見被告因飲用含有酒類成
        分之「保力達」後，應已達不能安全駕駛動力交通工具
        之程度而仍騎乘車牌號碼MPY -176號重型機車行駛於道
        路無誤。
  （三）至被告固聲請調閱其所持用之行動電話在九十八年三月
        二十三日下午至晚上之通聯紀錄，欲證明其有打電話給
        案外人江佩諭要其到地檢署作證之事實，然此待證事實
        核與本案待證事實並無重要關係。又被告另聲請傳喚偵
        查檢察官、證人江佩諭、林世宗、李明勝、黃川男到庭
        ，並請警員攜帶酒測器到庭，然經本院傳喚證人乙○○
        到庭行交互詰問後，並審酌其餘卷附證據資料，認待證
        事實已臻明瞭上開證據並無再調查之必要，附此敘明。
  （四）綜上所述，本件事證明確，被告辯詞並不足採，其上開
        犯行至堪認定，應依法論科。
三、核被告所為，係犯刑法第一百八十五條之三服用酒類不能安
    全駕駛而駕駛罪。而被告前於九十六年間因贓物案件，經本
    院以九十六年度嘉簡字第一七六八號判處有期徒刑四月，如
    易科罰金，以新臺幣一千元折算一日確定，於九十七年九月
    十二日縮刑期滿執行完畢等情，則有其臺灣高等法院被告前
    案紀錄表乙份在卷可憑，其於五年內故意再犯本件有期徒刑
    以上之罪，為累犯，應依刑法第四十七條第一項加重其刑。
    原審基此因認被告罪證明確，援引刑事訴訟法第四百四十九
    條第一項前段、第四百五十四條第二項，刑法第一百八十五
    條之三、第四十七條第一項、第四十一條第一項前段，刑法
    施行法第一條之一第一項，逕以簡易判決判處被告有期徒刑
    三月，並諭知易科罰金之折算標準，核其認事用法並無不當
    。被告上訴意旨猶執前詞否認犯行，殊無可取，其上訴意旨
    並無理由，應予駁回。
據上論斷，應依刑事訴訟法第四百五十五條之一第一項、第三項
、第三百六十八條，判決如主文。
本案經檢察官李志明到庭執行職務。
中    華    民    國    98    年     9    月    30    日
                  刑事第五庭  審判長法  官  蔡廷宜
                                    法  官  夫
                                    法  官  曾宏揚
上列正本證明與原本無異。
本件不得上訴。
中    華    民    國    98    年     9    月    30    日
                                    書記官  陳慶昀
附錄論罪法條全文：
中華民國刑法第185條之3
服用毒品、麻醉藥品、酒類或其他相類之物，不能安全駕駛動力
交通工具而駕駛者，處1 年以下有期徒刑、拘役或科或併科15萬
元以下罰金。


司法院資訊處製作；財團法人民間司法改革基金會備份。
